# 请教同一控制企业合并问题

提问人：280842661 时间：2021-11-27 11:00:15
陈版主，各位老师，请教一个关于合并的问题， 2018 年A公司收购B公司的子公司C公司， 2018 年交易的这个时点A、B受同一实际控制人（个人）
控制，交易时做了审计评估，收购价格参考的评估价。 2020 年，A公司股权发生变动，不再是同一控制下。这种情况应该怎么判断合并类型？站在哪个时点判断更合适？或者需要找哪些证据进行判断？万分感谢

回答人：chenyiwei
合并类型的判断时点是合并日。
主帖中，如果“2020年，A公司股权发生变动，不再是同一控制下”与 2018 年的收购不是一揽子交易，则不能以事后不再受同一最终控制方控制即认为当初 2018 年的合并不是同一控制下合并。